臺灣新竹地方法院民事簡易判決  
110年度竹簡字第109號
原      告  何孟君  

被      告  張佑榕  
訴訟代理人  張嘉訓  
上列當事人間請求損害賠償事件，經原告提起刑事附帶民事訴訟
，由本院刑事庭裁定移送前來（109年度交附民字第208號），本
院於民國110年8月20日辯論終結，判決如下：
    主      文
被告應給付原告新臺幣陸拾陸萬柒仟陸佰捌拾柒元，及自民國一
○九年八月二十一日起至清償日止，按週年利率百分之五計算之
利息。
訴訟費用由被告負擔百分之五十二，餘由原告負擔。
本判決第一項得假執行；但被告如以新臺幣陸拾陸萬柒仟陸佰捌
拾柒元為原告預供擔保，得免為假執行。
原告其餘假執行之聲請駁回。
    事實及理由
壹、程序事項：
　　按訴狀送達後，原告不得將原訴變更或追加他訴，但請求之
    基礎事實同一、擴張或減縮應受判決事項之聲明者，不在此
    限，民事訴訟法第255條第1項第2、3款分別定有明文。查本
    件原告起訴時原聲明係請求：被告應給付原告新臺幣(下同)
    1,315,974元及自起訴狀繕本送達翌日起至清償日止，按年
    利率百分之5計付之利息；嗣於訴訟進行中，原告先變更請
    求之金額為1,325,684元(見本院調解卷第29頁)；又於本院
    民國110年8月20日言詞辯論期日捨棄復健費36,000元之請求
    (見本院竹簡字卷第74頁)，是本件原告請求之金額變更為1,
    289,684元(1,325,684－36,000)。核原告前開訴之變更，請
    求之基礎事實為同一，且係單純擴張及減縮應受判決事項之
    聲明，與前開規定相符，自應准許。
貳、實體事項：
一、原告主張：
(一)被告於民國109年1月13日因駕車不慎，致騎乘000-0000號普
    通重型機車(下稱系爭機車)之原告人車倒地，受有右肱骨骨
    折併橈神經損傷之傷害(下稱系爭傷害)，依法請求被告賠償
    原告下列損失：
　１醫療費用：
　⑴馬偕醫院醫療費124,401元。
　⑵中藥傷藥費10,000元。
　２看護費用198,000元：由母親自109年1月13日起至109年4月17
    日協助照顧，每日以2,200元計算，請求3個月，共計198,00
    0元。
　３薪資損失312,803元：每月薪資97,751元，休養3個月又4天，
    共計312,803元。
　４交通費：
　⑴出院、回診往返醫院計程車費用5,500元：單趟來回550元，
    共10次，計5,500元。
　⑵上下班往返計程車費用33,000元：休養3個月後，醫生診斷證
    明記載不宜開車3個月，上班期間每日搭乘計程車往返，單
    次往返費用550元、3個月，共計33,000元。
　５三位年幼小孩專人接送照顧費216,000元：本件車禍事故發生
    後，原告支付日薪1,200元予父親，由父親協助接送三名子
    女6個月，共計216,000元；假日則由原告配偶負責接送。
　６機車修繕費27,980元：系爭機車修繕時，原告曾通知被告之
    保險公司，被告訴訟代理人甲○○曾到修車廠查看，並告知可
    進行修復，細項部分均同意後，原告始將系爭機車交付修繕
    ，故不應計算折舊。
　７安全帽損壞更換2,000元。
　８精神慰撫金360,000元。　　　　　　
(二)爰依民法第184條、第191條之2、第193條、第195條、第196
    條之規定提起本件訴訟，並聲明：
　１被告應給付原告1,289,684元及自起訴狀繕本送達翌日起至清
    償日止，按年利率百分之5計付之利息。
　２前項判決請准供擔保宣告假執行。
二、被告則以：
(一)本件車禍事故之肇事責任確實均為被告；然原告請求之金額
    明顯過高，說明如下：
　１醫療費用：原告因系爭傷害前往立案之醫療院所就醫所支付
    之醫療費用，被告並不爭執；其餘部分，被告認為非屬必要
    。
　２看護費：若原告有飲食、沐浴、如廁等基本生存能力無法獨
    力一人完成時，方有聘請專人照顧、支出看護費之必要。
　３薪資損失：原告所請之假別為公傷假，其薪資損失不應以全
    薪計算。
　４回診及上下班往返計程車費用：對於醫院診斷證明書及回函
    表示原告在結束休養期間後，上班通勤不能開車時間為3個
    月部分沒有意見；另對於原告自住家前往公司及新竹馬偕醫
    院之單倘車資分別為260元、245元，亦不爭執；然應比對原
    告實際上班及看診之日期。
　５年幼小孩專人接送費用：年幼小孩接送屬日常生活中之必要
    行為，本將有一定支出，非原告車禍受傷後始產生之費用。
　６機車修繕及安全帽損壞更換：本案既已進入訴訟程序，自應
    以法院判決之標準計算折舊。
　７精神慰撫金：原告所受之傷勢並無長期固定之復健治療，傷
    勢亦無惡化之態樣，故應以20萬元計算始為合理。
　８此外，原告已請領強制汽車責任保險理賠給付共74,149元，
    應予扣抵。　　　　　　
(二)答辯聲明：
　１駁回原告之訴及其假執行之聲請。
　２如受不利之判決，願供擔保請准宣告免為假執行。
三、得心證之理由：
(一)被告於109年1月13日下午駕駛車牌號碼0000-00號自用小客
    車，沿新竹市展業二路由東往西方向行駛，於同日下午6時4
    8分許行經同路段W1-9號路燈旁左迴轉時，本應注意汽車迴
    車前，應暫停並顯示左轉燈光或手勢，看清無來往車輛，始
    得迴轉，而依當時天候晴天、夜間有照明、柏油路面乾燥無
    缺陷，又無障礙物、視距良好，客觀上並無不能注意之情事
    ；其竟疏未注意，貿然未顯示左轉燈光即逕行左迴轉，不慎
    與同向後方原告所騎乘之系爭機車發生碰撞，原告人車倒地
    ，並受有右肱骨骨折併橈神經損傷之傷害等情，業經原告提
    出新竹馬偕紀念醫院普通診斷證明書為證(見本院附民卷第1
    3頁)，而被告所涉過失傷害刑事案件，經本院刑事庭以109
    年度交易字第337號刑事判決處有期徒刑3月確定在案等情，
    有上開刑事判決附卷可稽(見本院調解卷第3頁至第4頁)，亦
    據本院依職權調閱本院109年度交易字第337號刑事偵、審卷
    宗核閱無訛，且為被告所不爭執；而被告於本院審理時亦自
    承其就本件車禍事故應負全部肇事責任等語(見本院竹簡字
    卷第44頁)，是認被告就本件車禍事故之發生應負全部之過
    失責任。
(二)按因故意或過失，不法侵害他人之權利者，負損害賠償責任
    ；不法侵害他人之身體或健康者，對於被害人因此喪失或減
    少勞動能力或增加生活上之需要時，應負損害賠償責任；不
    法侵害他人之身體、健康、名譽、自由、信用、隱私、貞操
    ，或不法侵害其他人格法益而情節重大者，被害人雖非財產
    上之損害，亦得請求賠償相當之金額，民法第184條第1項前
    段、第193條第1項、第195條第1項分別定有明文。本件原告
    因被告前揭過失傷害行為，受有右肱骨骨折併橈神經損傷之
    傷害，為兩造所不爭執，業如前述，則依上開規定，原告向
    被告請求侵權行為損害賠償，洵屬有據。茲就原告請求之項
    目及金額審認如下：
　１醫療費用：
　⑴馬偕醫院醫療費用：
　　原告因本件車禍事故受有系爭傷害，於109年1月13日由急診
    入院、109年1月14日接受骨髓內釘固定手術、109年1月18日
    出院，支出住院醫療費用104,195元；109年1月22日、109年
    2月3日、109年2月17日、109年3月16日、109年3月27日、10
    9年4月27日、109年6月4日、109年6月8日、109年8月7日、1
    09年10月12日至新竹馬偕紀念醫院骨科進行門診治療，支出
    門診醫療費用19,566元，以上合計123,761元(104,195＋19,5
    66)等情，有原告提出之新竹馬偕醫院普通診斷證明書、醫
    療費用收據，及台灣基督長老教會馬偕醫療財團法人新竹馬
    偕紀念醫院(以下簡稱新竹馬偕醫院)110年4月12日馬院竹外
    系乙字第1100002806號函暨檢附之門、急診醫療費用明細及
    住院醫療費用明細表等在卷足參(見本院附民卷第13頁、第1
    9頁至第35頁，本院調解卷第32頁至第36頁，本院竹簡字卷
    第27頁至第31頁)，是認原告請求被告賠償醫療費用123,761
    元部分，自屬合理且為必要之支出，應予准許。至逾此範圍
    之醫療費用，原告並未提出相關事證舉證證明之，本院難以
    准許。
　⑵中藥傷藥費：
　　原告主張其因系爭傷害支出中藥傷藥費10,000元部分，固提
    出免用統一發票收據4紙為憑(見本院竹簡字卷第77頁至第79
    頁)；然觀諸上開免用統一發票收據，均為亦橘泉藥房所出
    具，品名僅記載「中藥傷藥、數量1、單價2,500元、總價2,
    500元」，未有詳細記載該中藥傷藥之名稱與療效，且原告
    未能證明該藥品係經合格中醫師所開立而施用，難認屬醫療
    之必要用品。此外，原告亦未舉證證明其接受新竹馬偕醫院
    之治療外，另有支出中藥傷藥之必要性，此部分請求礙難准
    許，應予剔除之。
　⑶基上所述，原告得請求之醫療費用合計123,761元。　
　２看護費用：
  ⑴按因親屬受傷，而由親屬代為照顧被害人之起居，固係基於
    親情，但親屬看護所付出之勞力，並非不能評價為金錢，只
    因兩者身分關係密切而免除支付義務，此種親屬基於身分關
    係之恩惠，自不能加惠於加害人，故由親屬看護時，雖無現
    實看護費之支出，但應衡量及比照僱用職業護士看護情形，
    認被害人受有相當於看護費之損害（最高法院88年度台上字
    第1827號判決參照）。
　⑵查原告於109年1月13日因右肱骨骨折入院手術，於109年1月1
    4日接受骨髓內釘固定手術，於109年1月18日出院，術後宜
    專人照顧一個月；新竹馬偕醫院聘用照顧服務員費用於108
    年7月1日起為半日費用1,200元、全日費用2,200元，請雇首
    日或停雇當日，不足或多出的時間以每小時100元計算，不
    足1小時以1小時計等情，有新竹馬偕醫院診斷證明書及該院
    110年4月12日馬院竹外系乙字第1100002806號函文可憑(見
    本院附民卷第13頁、本院竹簡字卷第27頁)，足證原告確有
    於109年1月13、14日住院期間及術後1個月由專人照顧，以
    協助日常生活起居之必要。又揆諸前揭說明，原告雖由家人
    看護，其此部分之請求應屬有理；參酌上開看護費用計算標
    準，原告可請求之看護費用應計為70,400元【2,200元×(2＋3
    0)】；逾此部分之請求，則屬無據，不應准許。
　３薪資損失：
　⑴原告主張本件事故發生後，其因傷無法工作，受有3個月又4
    天之薪資損失312,803元(97,751×3個月又4天)一節，業據提
    出薪資證明、員工薪資明細表、員工假勤紀錄表、離職證明
    書等為憑(見本院附民卷第15頁、見本院調解卷第41頁至第4
    3頁)；而本院依職權函詢原告斯時任職之○○○股份有限公司(
    以下簡稱○○○公司)，關於原告薪資及請假等相關資料，該公
    司函覆稱：「原告自108年5月20日至109年10月31日間，於
    該公司產品品質工程部擔任資深工程師職務，其主要工作內
    容為IC電子零組件故障分析；任職期間每月薪資為97,751元
    (尚未扣除勞工保險費等各項須依法扣除之費用)；109年1月
    13日下班發生車禍事故，申請公傷病假為109年1月14日至10
    9年4月17日止、109年4月27日、109年6月4日、109年6月8日
    、109年8月7日、109年10月12日，共計64天工作日」等情，
    有○○○公司110年3月10日00000000000號函在卷可參(見本院
    竹簡字卷第19頁)；且參以，新竹馬偕醫院回函表示，原告
    所受傷勢影響工作應休養3個月，有新竹馬偕醫院110年8月3
    日馬院竹外系乙字第1100008673函附卷可佐(見本院竹簡字
    卷第67頁)，而休養之期間應自出院之日即109年1月18日起
    算，足認原告自109年1月14日起至109年4月17日期間(3個月
    又4天)，確實因本件事故受傷而向公司請假。準此，原告請
    求3月又4天之薪資損失306,286元【97,751×(3＋4/30)，元以
    下四捨五入】部分，為有理由，逾此範圍，則無所據，不應
    准許。
　⑵至被告雖辯以原告之請假假別為公傷假，其薪資損失不應以
    全薪計算云云；惟按勞工因遭遇職業災害而致死亡、殘廢、
    傷害或疾病時，雇主應依左列規定予以補償。但如同一事故
    ，依勞工保險條例或其他法令規定，已由雇主支付費用補償
    者，雇主得予以抵充之：…二、勞工在醫療中不能工作時，
    雇主應按其原領工資數額予以補償，勞動基準法第59條第1
    項第2款前段定有明文。又勞動基準法第59條之補償規定，
    係為保障勞工，加強勞、雇關係、促進社會經濟發展之特別
    規定，性質上非屬損害賠償(最高法院95年度台上字第2542
    號、87年度台上字第1629號判決要旨參考)。次按雇主依勞
    動基準法第59條規定所負之補償責任，係法定補償責任，並
    不排除雇主依民法規定應負之侵權行為賠償責任，勞動基準
    法第60條所謂雇主依前條規定給付之補償金額，得抵充就同
    一事故所生損害之賠償金額，係指雇主依勞動基準法第59條
    給付之賠償金額，得以抵充其他雇主應負之賠償金額，而非
    指雇主之賠償金額，得使肇事人減輕責任，上訴人為抵充之
    主張，並無理由(最高法院96年度台上字第2633號民事判決)
    。可見雇主依勞動基準法第59條規定給予之給付，係為保障
    勞工，基於特別規定所為之補償，並非薪資之性質，亦非損
    害賠償。查原告因本件事故請公傷病假，○○○公司固給付全
    薪予原告，有○○○公司回函可參(見本院訴卷第19頁)；惟原
    告受領之上開款項，既係依勞動基準法第59條第2款規定給
    予原領工資補償，即非薪資，亦非損害賠償，而無損益相抵
    原則之適用，且被告並非原告之雇主，自無由主張抵充，故
    被告抗辯原告之請假假別為公傷假，其薪資損失不應以全薪
    計算云云，核非可採。
　４交通費：
　⑴出院、回診往返計程車費用：
　　原告主張其因本件車禍事故，出院及回診往返醫院共10次，
    支出計程車費5,500元部分，雖出具個人製作之接送費用證
    明書為憑(見本院調解卷第37頁至第38頁)；惟本院審酌原告
    所受之傷害為右肱骨骨折併橈神經損傷，受傷期間行動確屬
    不便；復參酌新竹馬偕醫院診斷證明書之醫師囑言為「宜休
    養三個月、不宜粗重工作再三個月，六個月內不宜開車」，
    是認原告自本件事故發生起6個月期間，確實有專人接送回
    診之必要；而原告於109年1月18日自新竹馬偕醫院出院返回
    住處，並曾於109年1月22日、109年2月3日、109年2月17日
    、109年3月16日、109年3月27日、109年4月27日、109年6月
    4日、109年6月8日前往新竹馬偕醫院回診，故原告得請求之
    計程車費用共計17趟(1＋8×2)，逾此範圍，難認有專人接送
    之必要。另參以大都會計程車網路車資試算表(見本院竹簡
    字卷第83頁)，自原告位於新竹縣○○市○○○街000號住處前往
    新竹馬偕醫院之估算計程車車資單趟為245元，且為兩造所
    不爭執(見本院竹簡字卷第75頁)，故原告因而請求被告給付
    其前往新竹馬偕院出院及回診往返之計程車費用4,165元(24
    5元×17趟)，核屬有據，自應准許。至逾此範圍之請求，難
    認有據，不應准許。
　⑵上下班往返計程車費用：
　　原告主張其因系爭傷害於結束休養期間後，上班通勤3個月
    期間，醫囑不宜開車，故請求3個月之上下班往返計程車費
    用33,000元(550×60)等情。經查，原告確實於結束休養後不
    宜開車三個月，有新竹馬偕醫院診斷證明書及110年8月3日
    馬院竹外系乙字第1100008673號函可參(見本院附民卷第13
    頁、本院竹簡字卷第67頁)，足徵原告請求結束休養後，上
    班前3個月通勤期間之專人計程車接送費用，自屬有據。又
    原告自109年4月20日起至109年7月19日止之上班期間，曾於
    109年4月27日、109年6月4日、109年6月8日休假，有○○○公
    司函文可參(見本院竹簡字卷第19頁)；而其中110年5月1日
    為勞動節，110年6月25日、110年6月26日為端午連假，110
    年6月20日為補班日，有中華民國109年政府行政機關辦公日
    曆表可參，是經計算之結果，原告自109年4月20日起至109
    年7月19日止之上班日數共計60日。本院復參酌大都會計程
    車網路車資試算表(見本院竹簡字卷第81頁)，自原告位於新
    竹縣○○市○○○街000號住家，前往原告斯時任職之○○○公司(新
    竹市○區○○○路0號)，估算計程車車資單趟為260元，且為兩
    造所不爭執(見本院竹簡字卷第75頁)，故原告請求被告給付
    其前往○○○公司上下班往返之計程車費用31,200元(260元×2
    趟×60次)，洵屬有據，應予准許。逾此範圍之請求，難認有
    理，不予准許。
　５三位年幼小孩專人接送照顧：
　　原告主張其於本件車禍事故發生後，支付日薪1,200元予父
    親，由父親協助接送三名子女6個月，共計支出216,000元云
    云。經查，原告為有配偶之人，有個人戶籍資料(完整姓名)
    查詢結果可參(見本院調解卷第6頁)，其家務之處理及接送
    小孩等事宜，屬於其與配偶間之日常家務範疇，應由雙方各
    依其等經濟能力、家事勞動或其他情事分擔之，而於原告因
    身體健康因素無法履行義務時，自應由原告之配偶協力予以
    補足；倘原告確實係以聘請父親代其或其配偶履行照顧未成
    年子女之義務，則其此部分之支出實係取決於個人主觀意願
    ，與本件車禍事故之發生並無相當因果關係可言。故而，原
    告此部分之請求，洵屬無據，不應准許。
　６機車修繕：　　
　⑴按不法毀損他人之物者，被害人得請求賠償其物因毀損所減
    少之價額；負損害賠償責任者，除法律另有規定或契約另有
    訂定外，應回復他方損害發生前之原狀。因回復原狀而應給
    付金錢者，自損害發生時起，加給利息。第1項情形，債權
    人得請求支付回復原狀所必要之費用，以代回復原狀；損害
    賠償，除法律另有規定或契約另有訂定外，應以填補債權人
    所受損害及所失利益為限。民法第196條、第213條、第216
    條第1項分規定甚明。又物被毀損時，被害人除得依據民法
    第196條請求賠償外，並不排除民法第213條至第215條之適
    用，依民法第196條請求賠償物被毀損所減少之價額，得以
    修復費用為估定之標準，但以必要者為限(例如：修理材料
    以新品換舊品，應予折舊)，亦有最高法院77年度第9次民事
    庭會議決議、同院73年度台上字第1574號判決可資參照。
　⑵原告主張本件車禍造成其所有系爭機車毀損，須支出修復費2
    7,980元等情，業據其提出統一發票及估價單等為憑(見本院
    附民卷第36-1頁及第37頁)。經核上開估價單所列各修復項
    目均為零件費用，且與系爭機車受損之情形相符，堪認確屬
    修復系爭機車所必要，而各項費用亦尚稱合理，則原告此部
    分主張即堪採信；惟系爭機車係於107年2月出廠，有公路監
    理電子閘門查詢資料足稽(見本院限閱卷第5頁)，至本件肇
    事發生時(即109年1月13日)，已有1年11月餘之使用期間，
    以2年計算，揆之前揭說明，以新品換舊品而更換之零件，
    自應予以折舊，而依營利事業所得稅結算申報查核準則第95
    條第8項規定「依固定資產提列折舊採用定率遞減法者，以1
    年為計算單位，其使用期間未滿1年者，按實際使用之月數
    相當於全年之比例計算之，不滿1月者，以月計」，本院依
    行政院台（86）財字第52053號公布之固定資產耐用年數表
    及固定資產折舊率表，採定率遞減法計算其折舊，即機車耐
    用年數為3年，每年折舊率千分之536，是系爭機車應予折舊
    之修車零件費用為21,956元，扣除折舊金額後，被告所應賠
    償之零件部分費用為6,024元(計算方式詳附表所示)。此外
    ，依卷內資料，復查無其他修復費用，是原告得請求被告給
    付之系爭機車修復費用為6,024元。
　⑶至原告雖主張系爭機車修繕時，原告曾通知被告之保險公司
    ，被告訴訟代理人甲○○親自到修車廠告知可進行修復，且細
    項部分均同意後，原告始將系爭機車交付修繕，故不應計算
    折舊云云；然原告並未提出相關事證舉證證明，兩造就前揭
    事實業已達成意思表示之合致，故無從據以主張毋庸計算折
    舊，併予敘明。
　７安全帽損壞：
　　原告主張其因本件車禍導致安全帽損壞，而受有安全帽損壞
    更換之損失2,000元云云；然原告未能提出安全帽損壞之相
    關證據(見本院竹簡字卷第74頁)，即難僅據原告所述，採為
    有利於原告之認定，是原告此部分之請求，難認有據，不應
    准許。
　８精神慰撫金：
　　按人格權遭遇侵害，受有精神上之痛苦，而請求慰藉金之賠
    償，其核給之標準，須斟酌雙方之身分、資力與加害程度及
    其他各種情形核定相當之數額。其金額是否相當，自應依實
    際加害情形與被害人所受之痛苦及雙方之身分、地位、經濟
    狀況等情狀決定之，此有最高法院51年台上字第223號判決
    、85年度台上字第460號判決意旨參照。經查，原告因本件
    車禍事故受有右肱骨骨折併橈神經損傷之傷害，於109年1月
    13日由急診入院、109年1月18日出院，須專人全日看護1個
    月，休養3個月，休養後不宜開車3個月等情，已如前述，衡
    情原告所受之傷勢對日常生活及工作均造成顯然影響，自受
    有身體及精神上相當之痛苦，原告據以向被告請求賠償精神
    慰撫金，於法並無不合。本院審酌原告受有前揭傷害，並參
    以原告為大學畢業，事故發生時任職於○○○公司、擔任工程
    師，108年所得為953,982元，名下查得11筆財產，財產價值
    為0,000,000元；被告則為大學畢業，擔任科技業作業員，
    月薪約45,000元，108年度所得為578,385元，名下查得10筆
    財產，財產總額為0,000,000元，業據兩造陳明在卷(見本院
    調解卷第30頁、本院竹簡字卷第75頁)，並有本院依職權查
    調之兩造稅務電子閘門財產所得調件明細表2份在卷可參(見
    本院調解卷第8頁至第16頁)，爰衡量兩造之身分、地位、經
    濟能力等一切實際情況，認原告請求36萬元之精神慰撫金，
    尚屬過高，被告抗辯慰撫金應酌定為20萬元，則屬公允。從
    而，原告請求被告給付精神慰撫金20萬元，為有理由，逾此
    數額之請求，為無理由，應予駁回。
　９從而，本件原告得請求之項目與金額為醫療費用123,761元、
    看護費用70,400元、薪資損失306,286元，出院、回診往返
    計程車費用4,165元，上下班往返計程車費用31,200元、機
    車修繕費6,024元、精神慰撫金200,000元，合計741,836元
    （123,761＋70,400＋306,286＋4,165＋31,200＋6,024＋200,000
    ）。
(三)次按，強制汽車責任保險法第32條規定，保險人依本法規定
    給付之保險金，視為加害人或被保險人損害賠償金額之一部
    分，加害人或被保險人受賠償請求時，得扣除之。從而，保
    險人所給付受益人之保險金，可視為被保險人或加害人所負
    損害賠償金額之一部分，受害人倘已自保險金獲得滿足，自
    不得又對被保險人或加害人再事請求(最高法院90年度台上
    字第825號判決參照)。查原告業已受領富邦產物保險股份有
    限公司給付之保險理賠金74,149元(72,199＋1,950)，有富邦
    產物保險股份有限公司理賠明細在卷可參(見本院竹簡字卷
    第38至第39頁)，且為兩造所不爭執，參諸上開說明，該保
    險金應視為加害人即被告損害賠償金額之一部分，自應從本
    件請求之金額予以扣除。又原告得請求被告賠償之金額合計
    741,836元，業如前述，經扣除強制汽車責任險保險金74,14
    9元後，原告尚得請求被告賠償之金額為667,687元（741,83
    6－74,149）。
(四)末按，給付無確定期限者，債務人於債權人得請求給付時，
    經其催告而未為給付，自受催告時起，負遲延責任。其經債
    權人起訴而送達訴狀，或依督促程序送達支付命令，或為其
    他相類之行為者，與催告有同一之效力；遲延之債務，以支
    付金錢為標的者，債權人得請求依法定利率計算之遲延利息
    ；應付利息之債務，其利率未經約定，亦無法律可據者，週
    年利率為百分之五，民法第229條第2項、第233條第1項前段
    、第203條分別定有明文。從而，原告依民法第184條、第19
    1條之2、第193條、第195條、第196條之規定，請求被告給
    付667,687元，及自起訴狀繕本送達翌日(即109年8月21日，
    見本院附民卷第47頁)起至清償日止，按週年利率百分之5計
    算之利息，為有理由，應予准許；逾此部分之請求，即屬無
    據，應予駁回。
六、本件判決事證已臻明確，兩造其餘攻擊防禦方法及所提證據
    ，經審酌後，認均與判決結果無影響，爰不一一論述。
七、本件係就民事訴訟法第427條第2項規定適用簡易程序所為被
    告敗訴之判決，依民事訴訟法第389條第1項第3款規定，應
    依職權宣告假執行。原告雖聲明願供擔保請准宣告假執行，
    惟此乃促使本院注意，此部分本院不另為准駁之諭知。至於
    原告敗訴部分，其訴既經駁回，其假執行之聲請亦失所附麗
    ，應併予駁回。被告陳明願供擔保請准宣告免為假執行，經
    核並無不合，爰酌定相當擔保金額准許之。
八、訴訟費用負擔之依據：民事訴訟法第79條。
中　　華　　民　　國　　110 　年　　9 　　月　　10　　日
                  新竹簡易庭  法官  李宇璿
以上正本係照原本作成。　　　　　　　　　
如對本判決上訴，須於判決送達後20日內向本院提出上訴狀。如
委任律師提起上訴者，應一併繳納上訴審裁判費。
中　　華　　民　　國　　110 　年　　9 　　月　　13　　日
                              書記官  王恬如 
附表
-----
折舊時間           金額
第1年折舊值        27,980×0.536=14,997
第1年折舊後價值    27,980-14,997=12,983
第2年折舊值        12,983×0.536=6,959